臺灣雲林地方法院刑事判決　　　　　　　100年度易字第666號
公　訴　人　臺灣雲林地方法院檢察署檢察官
被　　　告　翁紹倉
上列被告因恐嚇等案件，經檢察官提起公訴（100 年度偵字第53
17號），被告於準備程序中對被訴之事實為有罪之陳述，本院裁
定被訴恐嚇部分行簡式審判程序，判決如下：
    主  文
翁紹倉成年人故意對少年犯恐嚇危害安全罪，處有期徒刑參月，
如易科罰金，以新臺幣壹仟元折算壹日，緩刑貳年，緩刑期間付
保護管束，並禁止對被害人A 女為騷擾、接觸、跟蹤、通話、通
信或其他非必要之聯絡行為，扣案錄影機壹臺、記憶卡壹張均沒
收。
    事  實
一、翁紹倉為成年人，其於民國100 年9 月底某日晚上7 時許，
    在少年曾○○（下稱A 女，真實姓名、年籍詳卷）位於雲林
    縣口湖鄉住處圍牆外（真實地址詳卷），未經A 女同意，無
    故以其所有之錄影機從窗戶外拍攝竊錄A 女在浴室內沐浴之
    非公開身體隱私部位畫面，供其欣賞之用（此部分業經A 女
    撤回告訴，另為不受理判決）。詎翁紹倉竟基於恐嚇之犯意
    ，先透過網路搜尋覓得A 女在YAHOO 即時通之帳號（詳卷）
    ，再於同年10月5 日晚上7 時55分起至9 時41分止，以其YA
    HOO 即時通帳號「a00000000 」、暱稱「bboy錢」，在網路
    上與A 女對話，並對A 女恫稱：「只能跟你說，你身材不錯
    」、「我是看過才跟你說」、「網友提供的線索」「想證實
    可以約出來阿」、「不怕被他散撥阿」、「妳的裸體」、「
    跟你說吧，你別想玩我，不然我有給別人看就不關我的事情
    了」、「想約你出來卡個油而已」、「你不會想要同學都看
    的到吧」、「你的照片」等語，且將所拍畫面在網路上讓A
    女確認，而以上開加害名譽之事，恐嚇A 女致其心生畏懼，
    足生危害於安全。嗣經A 女報警後，經警扣得上開錄影機（
    DigiLife牌）1 臺及記憶卡1 張，始查知上情。
二、案經A 女訴由雲林縣警察局北港分局報告臺灣雲林地方法院
    檢察署檢察官偵查起訴。
    理  由
一、本案被告翁紹倉所犯為死刑、無期徒刑、最輕本刑為3 年以
    上有期徒刑以外之罪，亦非屬高等法院管轄之第一審案件，
    其於準備程序進行中，就被訴事實為有罪之陳述，經本院告
    知簡式審判程序之旨，並聽取其與公訴人之意見後，依刑事
    訴訟法第273 條之1 第1 項規定，裁定進行簡式審判程序，
    依同法第273 條之2 規定，本案證據調查不受同法第159 條
    第1 項、第161 條之2 、第161 條之3 、第163 條之1 及第
    164 條至第170 條規定之限制，合先敘明。
二、上開犯罪事實，業據被告於警詢、偵訊及本院審理中均坦白
    承認，核與告訴人A 女於警詢中之指訴，及證人即少年何○
    ○（真實姓名、年籍詳卷）於警詢中之證述均相符，並有網
    路YAHOO 即時通對話紀錄2 份、竊錄畫面拍翻拍照片6 張、
    指認照片3 張附卷可稽，及上開錄影機1 臺、記憶卡1 張扣
    案可證，足認被告前開自白與事實相符，應堪採為被告有罪
    之證據。本案事證明確，被告犯行堪以認定。
三、核被告所為，係犯刑法第305 條之恐嚇危害安全罪。又被告
    為20歲以上之成年人，被害人A 女為82年12月間生，係12歲
    以上未滿18歲之少年，此有被告及A 女之年籍資料在卷可稽
    ，是被告故意對少年A 女犯刑法第305 條之恐嚇危害安全罪
    ，應依兒童及少年福利法第70條第1 項前段規定，加重其刑
    。
四、爰審酌被告並無前科，此有臺灣高等法院被告前案紀錄表在
    卷可參，其甫從大學畢業，及服役完畢退伍，尚未進入職場
    工作，僅因曾在路上遇見告訴人A 女，對之心生好感，竟不
    思以正當途徑交友及排解性慾，在衝動中觸犯本案，所為嚴
    重侵犯告訴人心理及居住安全，並可見被告對女性之身體隱
    私極度不尊重，亦枉費其家長數年來之苦心栽培、教育，惟
    念被告犯後自始均坦承犯行，並於本院審理中當庭向告訴人
    表示：「對你造成那麼大傷害真的很抱歉，如果要我如何彌
    補你，我都願意去做，真的很對不起」等語，頗具悔意，且
    經雙方家長努力後，被告與其父（擔任連帶保證人）及告訴
    人與其父（即其法定代理人）終於在雲林縣口湖鄉調解委員
    會成立調解，告訴人及其父並同意不追究被告刑事責任，此
    有該會調解筆錄在卷可佐，再參以被告於本院審理中陳稱：
    現已謀得工作，將於今年12月初至六輕上班，日後不敢再有
    此犯行等語，可認被告已有改過向善之心，則被告務必記取
    此次教訓，日後當謹言慎行，勿再觸犯法網，而自毀大好前
    程，並讓深愛被告之父親痛心及蒙羞等一切情狀，量處如主
    文所示之刑，並諭知如易科罰金之折算標準。
五、另查被告未曾因犯罪受有期徒刑以上刑之宣告，有臺灣高等
    法院被告前案紀錄表1 份在卷可查，此次因一時失慮致罹刑
    典，犯後已坦承犯行，深表悔意，經此偵、審程序及上開刑
    之宣告，當知所警惕，信無再犯之虞，為免短期自由刑之弊
    ，本院認所宣告之刑以暫不執行為適當，爰宣告如主文所示
    之緩刑期間，併諭知於緩刑期間付保護管束，並禁止對被害
    人A 女為騷擾、接觸、跟蹤、通話、通信或其他非必要之聯
    絡行為（若被告違反上開負擔情節重大，足認原宣告之緩刑
    難收其預期效果，而有執行刑罰之必要，得撤銷其緩刑宣告
    ）。
六、扣案之錄影機1 臺、記憶卡1 張，均係被告所有供本案犯罪
    所用之物，業據被告供承在卷，爰依刑法第38條第1 項第2
    款之規定，併予宣告沒收。
據上論斷，依刑事訴訟法第273 條之1 第1 項、第299 條第1 項
前段，刑法第305 條、第41條第1 項、第74條第1 項第1 款、第
2 項第7 款、第93條第1 項第2 款、第38條第1 項第2 款，刑法
施行法第1 條之1 第1 項、第2 項，兒童及少年福利法第70條第
1 項前段，判決如主文。
本案經檢察官楊順淑到庭執行職務。
中    華    民    國  100     年    11    月    30    日
                  刑事第七庭    法  官  王雅苑
以上正本證明與原本無異。
如不服本判決應於收受判決後10日內向本院提出上訴書狀，並應
敘述具體理由；其未敘述上訴理由者，應於上訴期間屆滿後20日
內向本院補提理由書（均須按他造當事人之人數附繕本）。「切
勿逕送上級法院」。
                                書記官  魏輝碩
中    華    民    國  100     年    11    月    30    日
附錄本案論罪科刑法條：
中華民國刑法第305條（恐嚇危害安全罪）
以加害生命、身體、自由、名譽、財產之事，恐嚇他人致生危害
於安全者，處2 年以下有期徒刑、拘役或3 百元以下罰金。